最高法院刑事判決　　　　　　　　　　　　　　　　八十七年度台非字第三○六號
　　上訴人　最高法院檢察署檢察總長
　　被　告　甲○○
右上訴人因被告竊盜案件，對於台灣台中地方法院中華民國八十七年一月二十二日第
一審確定判決 (八十六年度易字第六○五六號，起訴案號：台灣台中地方法院檢察署
八十六年度偵字第一八二二二號) ，認為違法，提起非常上訴，本院判決如左：
    主  文
原判決關於違背法令部分撤銷。
    理  由
非常上訴理由稱：「按判決適用法則不當者，為違背法令。又按依本法應於審判期日
調查之證據而未予調查者，其判決當然為違背法令，分別為刑事訴訟法第三百七十八
條、三百七十九條第十款所明定。證據雖已調查而其內容尚未明瞭者，即與未經調查
無異，如遽行判決，仍屬應於審判期日調查之證據未予調查，貴院曾以三十一年上字
第八七號著為判例。而刑法第七十四條第二款規定緩刑之宣告，須前受有期徒刑以上
刑之宣告執行完畢後，五年以內未曾受有期徒刑以上刑之宣告為要件。如被告曾犯罪
經判處徒刑，雖經易科罰金執行完畢，但依刑法第四十四條規定，應以已執行徒刑論
，其刑之執行完畢，既尚在五年以內，即與同法第七十四條第二款所明定得諭知緩刑
之情形不合，復有貴院二十九年上字第三八號判例可資參考。經查本件被告於原審判
決前曾因非法吸用化學合成麻醉藥品，經台灣台中地方法院判處有期徒刑四月，如易
科罰金，以參佰元折算一日確定，並於八十六年十月二十四日由台灣台中地方法院檢
察署以八十六年度執字第○○七二六一號易科罰金執行完畢，有該案全卷可稽。揆諸
上揭說明，被告於五年以內再受本件有期徒刑以上刑之宣告，即不符合刑法第七十四
條第二款所明定得諭知緩刑之要件，自不得宣告緩刑。經查本件卷內既附有台灣台中
地方法院檢察署刑案資料查註紀錄表記載被告於八十六年八月七日因麻醉藥 (安) 案
觸犯第十三條之一第二項第四款，經台中地檢八十六年偵字第一五七一七號偵查聲請
簡易判決等情 (見竊盜案偵查卷第一頁) ，而被告於審判期日亦供承其前科為八十六
年犯麻醉藥罪判四個月，已繳過罰金等語 (見竊盜案地院卷第三十二頁) ，則原審自
應查明該案已否判決確定及有否執行與何時執行完畢情形，詎未予查明竟於原判決記
載被告未曾受有期徒刑以上刑之宣告而為緩刑之宣告，顯屬違法。案經確定，爰依刑
事訴訟法第四百四十一條、第四百四十三條提起非常上訴，以資糾正。」
本院按依刑法第七十四條規定，得宣告緩刑者，以未曾受有期徒刑以上刑之宣告，或
前受有期徒刑以上刑之宣告，執行完畢或赦免後，五年以內未曾受有期徒刑以上刑之
宣告為要件。故凡在判決前已經受有期徒刑以上刑之宣告確定者，即不合於緩刑條件
，不得於後案宣告緩刑。本件被告曾犯非法吸用化學合成麻醉藥品罪，經台灣台中地
方法院於民國八十六年九月八日以八十六年度沙簡字第四七六號判處有期徒刑四月，
如易科罰金，以三百元折算一日確定，於同年十月二十四日由台灣台中地方法院檢察
署檢察官准予易科罰金執行完畢，有同署八十六年度執字第○○七二六一號執行卷可
稽。則被告於八十六年七月八日所犯竊盜罪，經台灣台中地方法院於八十七年一月二
十二日以八十六年度易字第六○五六號判處有期徒刑七月時，因被告前已受有期徒刑
之宣告並執行完畢，即不合於緩刑之條件，依法不得予以宣告緩刑。乃原判決竟為緩
刑三年之諭知，其適用法則顯有違誤。案經確定，非常上訴意旨，執以指摘，洵有理
由。惟原判決尚非不利於被告，應僅由本院將其違背法令部分撤銷，以資糾正。
據上論結，應依刑事訴訟法第四百四十七條第一項第一款前段，判決如主文。
中      華      民      國    八十七    年      十      月      一      日
                              最高法院刑事第六庭
                                  審判長法官  黃  劍  青
                                        法官  劉  敬  一
                                        法官  林  增  福
                                        法官  邵  燕  玲
                                        法官  張  清  埤
      右正本證明與原本無異
                                              書  記  官
中      華      民      國    八十七    年      十      月      八      日
